台灣高等法院台中分院刑事判決　　　96年度上更(一)字第72號
上　訴　人
即　被　告　丙○○
　　　　　　　　　　　押)
選任辯護人　張居德律師
　　　　　　林錦隆律師
上　訴　人
即　被　告　乙○○
選任辯護人　林瓊嘉律師
　　　　　　林志忠律師
上列上訴人因毒品危害防制條例案件，不服台灣台中地方法院中
華民國95年6月29日第一審判決（民國94年度訴字第2985號，起
訴案號：台灣台中地方法院檢察署民國94年度偵字第11927、119
28、11929、11932、15019、15042、14420、14630、15015、150
17、15018、15968號），提起上訴，判決後經最高法院發回更審
，本院判決如下：
    主　　　文
原判決關於丙○○、乙○○部分撤銷。
丙○○共同連續販賣第二級毒品，處有期徒刑捌年；販賣第二級
毒品所得新台幣貳萬伍仟柒佰元沒收，如全部或一部不能沒收時
，以其財產抵償之。0000000000號行動電話壹支（含SIM卡）沒
收；又共同連續販賣第三級毒品，處有期徒刑伍年貳月；販賣第
三級毒品所得新台幣捌萬伍仟元沒收，如全部或一部不能沒收時
，以其財產抵償之。應執行有期徒刑拾貳年；販賣毒品所得新台
幣拾壹萬零柒佰元沒收，如全部或一部不能沒收時，以其財產抵
償之；0000000000號行動電話壹支（含SIM卡）沒收。
乙○○共同販賣第二級毒品，處有期徒刑柒年貳月；販賣第二級
毒品所得新台幣伍仟柒佰元沒收，如全部或一部不能沒收時，以
其財產抵償之；0000000000號行動電話壹支（含SIM卡）沒收；
又共同販賣第三級毒品，處有期徒刑伍年。應執行有期徒刑拾年
陸月；販賣毒品所得新台幣伍仟柒佰元沒收，如全部或一部不能
沒收時，以其財產抵償之；0000000000號行動電話壹支（含SIM
卡）沒收。
　　事  實
一、丙○○綽號「樹猴」、乙○○綽號「老闆」為朋友關係，均
    明知MDMA（俗稱搖頭丸、衣服）、愷他命（Ketamine，即俗
    稱之Ｋ他命、褲子、沙子），分別為毒品危害防制條例第2
    條第2項第2款、第3款所公告查禁之第二級、第三級毒品，
    因具成癮性、濫用性及對社會危害性，不得製造、運輸、販
    賣、意圖販賣而持有，亦不得施用或持有第二級毒品，竟分
    別為如下犯行：
(一)、販賣第二級毒品MDMA部分：
    丙○○基於意圖營利以販賣第二級毒品MDMA之概括犯意；另
    與乙○○共同基於意圖營利，販賣第二級毒品MDMA之犯意聯
    絡：
１、於94年4、5月間某日，黃峻瑋以其使用之0000000000號行動
    電話撥打丙○○向賴俊位借用之0000000000號行動電話，表
    示要向丙○○購買第二級毒品MDMA100顆後，丙○○指示與
    其有犯意聯絡，不詳姓名綽號「阿ＢＥＮ」之成年男子，由
    「阿ＢＥＮ」在台中市○○街ＳＯＧＯ百貨公司一館旁中美
    街巷子內，交付第二級毒品MDMA100顆給黃峻瑋，以每顆200
    元之價格，販賣第二級毒品MDMA一次給黃峻瑋，得款2萬元
    。
２、於94年4月24日21時25分許，不詳姓名綽號「ＳＡＭ」之成
    年男子，以0000000000號行動電話撥打丙○○上開行動電話
    ，表示要向丙○○購買第二級毒品MDMA50顆後，丙○○隨即
    於同日21時30分49秒許，以其上開行動電話撥打乙○○所有
    使用之0000000000號行動電話，指示與其有犯意聯絡之乙○○，由乙○○自丙○○於台中市○○路○段27號六樓租屋處
    ，取第二級毒品MDMA50顆，之後在台中市○○路麻葉茶館二
    樓，交付第二級毒品MDMA50顆給「ＳＡＭ」，販賣第二級毒
    品MDMA一次給「ＳＡＭ」，價款共11400元，除由丙○○先
    收取一半5700元外，並指示乙○○向「ＳＡＭ」收取一半之
    價款5700元，但乙○○未予收取。。
(二)、販賣第三級毒品Ｋ他命部分：
    丙○○基於意圖營利，販賣第三級毒品Ｋ他命之概括犯意；
    並與乙○○基於共同營利販賣Ｋ他命之犯意聯絡：
１、於94年4月中旬某日，黃峻瑋撥打丙○○之上開行動電話，
    表示要向丙○○購買第三級毒品Ｋ他命50公克後，丙○○指
    示與其有犯意聯絡，不詳姓名綽號「泥巴」之成年男子，由
    「泥巴」在台中市○○街某間服飾店，交付第三級毒品愷他
    命50公克予黃峻瑋，以每公克九百元之價格，販賣第三級毒
    品愷他命50公克予黃峻瑋，得款45000元。
２、於94年5月初某日，黃峻瑋撥打丙○○之上開行動電話，表
    示要再次向丙○○購買第三級毒品愷他命50公克後，丙○○
    指示與其有犯意聯絡，不詳姓名綽號「泥巴」之成年男子，
    由「泥巴」在台中市○○路ＳＯＧＯ百貨地下街，交付第三
    級毒品愷他命50公克予黃峻瑋，以每公克九百元之價格，販
    賣第三級毒品愷他命50公克予黃峻瑋，價款共45000元，其
    中5000元未收取（起訴書誤認為丙○○是在94年4月中旬至
    同年7月20日間，連續三次，各販賣第三級毒品愷他命20公
    克、40公克、40公克予黃峻瑋）。
３、於94年4月29日10時許前某時點，丙○○先與不詳姓名綽號
    「小胖」之成年男子談好，以每公克900元之價格，販賣第
    三級毒品愷他命10公克給「小胖」後，於94年4月29日10時
    許，以電話聯繫乙○○，由乙○○自台中市○○路○段二七
    號六樓租屋處，取出第三級毒品愷他命10公克，至該租屋處
    樓下交給「小胖」，共同販賣第三級毒品愷他命一次，價款
    共9000元，乙○○未收得款項。
二、案經台灣台中地方法院檢察署檢察官指揮內政部警政署保安
    警察第三總隊第一大隊、海巡署中部地區巡防局台中機動查
    緝隊報告該署檢察官偵查起訴，及追加起訴暨移送併案審理
    。
　　理　　　由
壹、程序部分
一、按刑事訴訟法第156條第2項原規定：「被告之自白，不得作
    為有罪判決之唯一證據，仍應調查其他必要之證據，以察其
    是否與事實相符。」於92年2月6日公布修正刑事訴訟法時，
    將第156條第2項修正為：「被告或共犯之自白，不得作為有
    罪判決之唯一證據，仍應調查其他必要之證據，以察其是否
    與事實相符。」立法目的乃欲以補強證據擔保自白之真實性
    ，亦即以補強證據之存在，藉之限制自白在證據上之價值，
    防止偏重自白，發生誤判之危險。以被告自白，作為其自己
    犯罪之證明時，尚有此危險，以之作為其他共犯之罪證時，
    不特在採證上具有自白虛偽性之同樣危險，且共犯者之自白
    ，難免有嫁禍他人，而為虛偽供述之危險。是則利用共犯者
    之自白，為其他共犯之罪證時，其證據價值如何，按諸自由
    心證主義之原則，固屬法院自由判斷之範圍，惟此項不利之
    陳述，須無瑕疵可指，且就其他方面調查，又與事實相符者
    ，始得採為其他共同被告犯罪事實之認定。若不為調查，而
    專憑此項供述，即為其他共同被告犯罪事實之認定，顯與刑
    事訴訟法第156條第2項之規定有違。故法院必須將共同被告
    改依訊問證人之程序，命其具結，進行交互詰問。至於「非
    共同被告之共犯」，法院亦係以「證人身分」（非以「共犯
    」之名義）傳喚到庭，命其具結，進行交互詰問，以獲得證
    言之證據資料。一般證人於審判中，應依法定程序，到場具
    結陳述，並接受被告之詰問，其陳述始得作為認定被告犯罪
    事實之判斷依據。再按刑事訴訟法第287條之1第1項「法院
    認為適當時，得依職權或當事人或辯護人之聲請，以裁定將
    共同被告之調查證據或辯論程序分離或合併。」、第2項「
    前項情形，因共同被告之利害相反，而有保護被告權利之必
    要者，應分離調查證據或辯論。」。是刑事審判上之共同被
    告，係為訴訟經濟等原因，由檢察官或自訴人合併或追加起
    訴，或由法院合併審判所形成，其間各別被告及犯罪事實仍
    獨立存在。故共同被告對其他共同被告之案件而言，為被告
    以外之第三人，本質上屬於證人。從而以共同被告之陳述，
    作為其他共同被告論罪之證據者，為確保被告對證人之詰問
    權，證人於審判中，應依法定程序，到場陳述並接受被告之
    詰問，其陳述始得作為認定被告犯罪事實之判斷依據。查，
    本案被告丙○○、乙○○及共同被告丁○○、黃峻瑋，就有
    關另三位被告犯罪事實之陳述，分別於原審95年1月4日（丁○○、黃峻瑋為證人）、95年2月16日（丙○○、乙○○為
    證人）審判期日，以證人身分到庭陳述並接受檢察官及其他
    被告並辯護人之詰問。是依上開說明，其四人有關另三人犯
    罪事實之陳述，自均得為證據。
二、關於被告丙○○、乙○○、共同被告丁○○、黃峻瑋於警詢
    、檢察事務官前之供述，及於檢察官偵訊時之供述筆錄之證
    據能力：
(一)、查本件被告丙○○、乙○○於警詢所為之供述，並無出於強
    暴、脅迫、利誘、詐欺、疲勞訊問、違法羈押或其他不正之
    方法，亦非違反法定障礙事由經過期間不得訊問或告知義務
    之規定而為，依刑事訴訟法第156條第1項，應認有證據能力
    。
(二)、按被告以外之人於審判外之言詞或書面陳述，除法律有規定
    者外，不得作為證據，刑事訴訟法第159條第1項定有明文，
    此乃採英美法系之傳聞法則，用以保障被告之反對詰問權。
    而本法所規定傳聞法則之例外，其中就被告以外之人於偵查
    中向檢察官所為之陳述，因檢察官代表國家偵查犯罪時，原
    則上當能遵守法定程序，且被告以外之人如有具結能力，仍
    應依法具結，以擔保其係據實陳述，故於第159條之1第2項
    明定「除顯有不可信之情況者外」，得為證據；又被告以外
    之人於檢察事務官、司法警察官或司法警察調查中所為之陳
    述，基於實體發現真實之訴訟目的，依第159條之2規定，如
    與審判中之陳述不符時，經比較結果，其先前之陳述，相對
    「具有較可信之特別情況」，且為證明犯罪事實存否所「必
    要」者，或於審判中有第159條之3所列死亡等原因而無法或
    拒絕陳述之各款情形之一，經證明其調查中所為陳述絕對「
    具有可信之特別情況」，且為證明犯罪事實之存否所「必要
    」者，亦例外地賦與證據能力。又所謂「顯有不可信性」、
    「相對特別可信性」與「絕對特別可信性」，非完全必須以
    外部附帶情況（如就偵查或調查筆錄製作之原因、過程及其
    功能等）為判斷標準，亦得以根據該供述內容本身作為推知
    外部情況之參考資料。
(三)、查證人即被告丙○○、乙○○、丁○○、黃峻瑋之警詢筆錄
    ，於檢察事務官前所製作之筆錄，有監聽譯文紀錄，及查扣
    與本案相關之物品可稽（均詳後述）以擔保其不利於己供述
    之真實性，具有相當可信之特別情況，且為證明同案被告上
    開犯罪事實之存否所必要（此部分詳後述）。而其等於偵查
    中經檢察官向其等確認供述是否實在時，亦均供稱「實在」
    ，復觀其歷經警詢、偵訊及原審準備程序及審判程序之筆錄
    ，均無表示有何違背其意思取供之情形，是並未有何非基於
    渠等自由意志而為陳述之情形存在，故其等於偵查中之供述
    ，並無顯有不可信之情況，依上開說明，被告四人於警詢、
    偵訊之供述均具有證據能力，得為證據。
三、所謂「傳聞證據」，係指「審判外」所為之言詞或非言詞之
    陳述，而提出於法庭用來證明該陳述內容事項為真實之言詞
    或非言詞之陳述。其中「敘述性動作」乃指使人可得而知其
    意涵之動作。基本上，證據係在公判庭上經過調查程序後方
    得以被採用。因此，以公判庭為基準以考量證據之性質時，
    「傳聞證據」自屬以公判庭外之供述為內容之證據。非傳聞
    證據，係非透過人之意思活動予以傳達之證據，如物證、書
    證等。另如非證明供述內容為真實，而係證明有該陳述存在
    之，則該陳述本身為待證事實，並非傳聞證據。查扣案如附
    表一編號二至十四、附表二編號一至三、五至八，均係屬物
    證，並非供述證據，無傳聞法則之適用，與本案具有關聯性
    ，且係偵辦之警員合法搜索取得，自具有證據能力。
四、關於通訊監聽資料之證據能力：紀錄被告丙○○、乙○○等
    四人於下列時間，其四人以所有後述行動電話互相通聯情形
    之通訊監察譯文表內，所載被告四人之對話，因其中有關交
    易毒品之陳述內容即為構成犯罪之事實，為待證事實，並非
    傳聞證據。又上開通訊監聽資料，係警方依台灣台中地方法
    院檢察署檢察官所核發之94年3月16日94年中檢惠發聲監續
    字第000190號、94年4月7日94年中檢惠發聲監續字第000203
    號、94年5月6日94年中檢惠發聲監續字第000360號、94年6
    月6日94年中檢惠發聲監續字第000480號、94年7月5日94年
    中檢惠發聲監續字第000603號通訊監察書，執行通訊監察所
    得之證據，無違法取證之瑕疵，得為證據。
貳、實體部分
一、訊據被告丙○○、乙○○均矢口否認有上揭販賣第二、三級
    毒品之犯行，被告丙○○辯稱：本案都是幾個認識的人集資
    購買毒品來吸食，並無販賣行為云云；被告乙○○辯稱：本
    案只是幫助被告丙○○送毒品之轉讓之行為，並未與被告丙○○共同販賣毒品云云。惟查：
１、就被告丙○○販賣第二級毒品MDMA及第三級毒品愷他命給黃
    峻瑋部分：
  (1)被告丙○○就其上揭販賣第二級毒品MDMA及第三級毒品愷他
    命給黃峻瑋之事實，業據被告丙○○於94年7月21日第二
    次警詢時供述：「（上記「士青」等人）是朋友關係。．．
    「鴕鳥」是黃峻瑋．．，我販賣給他Ｋ他命及搖頭丸，Ｋ他
    命我賣他每公克一千元，每次約拿20至50公克，搖頭丸每顆
    約二百元，每次約拿一百至二百顆，都在台中市○○區○○
    路270號六樓交易，（警方當場提示通訊監察譯文及毒品交
    易事證清表）經我詳閱後警方提示的譯文及交易事證清表確
    係我販售上記毒品給「鴕鳥」通話內容．．。（問：以上所
    說是否實在？）是。」等語（見毒偵字第11928號偵查卷第9
    至11頁）；又於94年7月21日於檢察事務官詢問時供述：「
    警察筆錄實在，看過才簽名。」。「對通訊監察譯文無意見
    。」「以暗語交談。Ｋ他命稱「褲子」、搖頭丸稱「衣服」
    、藍色、綠色、紅色、白色分別指搖頭丸的顏色。紅福斯、
    藍蝴蝶、黃歐元也是搖頭丸的顏色。如談話中有說到要拿多
    少數目表示要多少公克的意思。．．「Ｄ＆Ｇ」是搖頭丸。
    「黃金」是Ｋ他命的一種。「丸子」是搖頭丸。．．（問：
    《愷他命》如何賣出去？交給朋友（下手）拿出去外面賣，
    賺取中間差額。以一公克1100元的價格轉賣出去，作為中盤
    。（問：下手是何人？）綽號「鴕鳥」．．等人。．．（問
    ：從何時開始販賣Ｋ他命給「鴕鳥」．．等人？）今年年初
    開始，到5月份為止。我都是在台中市各ＰＵＢ附近或我精
    誠路住處附近交貨給他們。．．（問：毒品如何交付下手？
    ）有時是我親自拿給他們，有時是他們自己來跟我拿．．。
    」等語（見毒偵字第11928號偵查卷第12至14頁）；又於94
    年7月21日檢察官偵訊時供述：「警訊及檢察事務官偵訊中
    所言均是事實，看過筆錄才簽名。沒有被刑求或強暴及脅迫
    。」「自去年年初開始至今年4、5月份，我賣Ｋ他命及搖頭
    丸「（搖頭丸每顆）進價為二百元，每顆賣230元。（Ｋ他
    命）進價是一克1000元，賣出去是每克900元到1100元不等
    。如果別人跟我買時，我會用麻粉調過，再以前面的價格賣
    出，每公克可以賺100─200元左右。」「（通訊監察譯文）
    見過，是我的對話。」「（問：坦承販賣毒品？）是。時間
    及地點及在事務官前所述。」等語（見毒偵字第11928號偵
    查卷第90、91頁）；又於94年7月21日原審訊問時供述：「
    （偵訊中所言）實在。」等語（見原審聲羈字第936號卷第5
    頁），及於原審95年1月4日審判期日時供述：「（是否認識
    黃峻瑋？）是的。（何時認識？）大約兩、三年。（是否有
    賣Ｋ他命給黃峻瑋？）有。（賣幾次？何時開始？）兩次，
    時間忘記了。大約93年。（是否是在94年4月中開始？）應
    該是。（賣兩次或三次？）兩次。（為何黃峻瑋說是三次？
    ）我不知道。（如何賣給黃峻偉？）我想大家都在玩，他問
    我有沒有，我說有，他說要跟我買。我就問他要多少，我就
    拿給他。（第一次賣給他Ｋ他命的時間？）我不記得。（數
    量？）100克。（分幾次？）分好幾次。（黃峻瑋說第一次
    向你買50克？）是的。（50克賣他多少錢？）．．我賣給他
    900。．．（50克在何處拿給他？）忘記了。（錢如何給你
    ？）他拿給我。（是否一手交錢？一手交貨？）他先拿，再
    拿錢給我。（第二次是否拿50公克？）是的。．．（第二次
    是否買50克？）是的。（第二次50克如何交給黃峻瑋？）忘
    記了。（是否認識綽號泥巴？）認識。（他有無賣毒品？）
    沒有。（與泥巴何關係？）朋友。（黃峻瑋是否認識泥巴？
    ）認識。（賣給黃峻瑋的Ｋ他命是否親自交給他？）叫泥巴
    拿一次，自己拿一次。（黃峻偉錢是否親自交給你？）是的
    。（是否後來有賣一百顆搖頭丸給黃峻瑋？）有。．．（
    100顆搖頭丸多少錢？）兩萬。．．（錢是否當場拿給你？
    ）錢是陸陸續續交給我。」等語（見原審卷《二》第117至
    121頁）明確。證人即原審共同被告黃峻瑋於94 年7月21
    日警詢時供述「我有吸食Ｋ他命．．」「Ｋ他命是向綽號「
    樹猴」男子購買，真實姓名為丙○○．．（經當場指認無誤
    ）。」「我曾於4月中旬某日下午6、7時在崇德路與文心路
    口向丙○○購買Ｋ他命20公克（金額為18000元）」「（第
    二次）5月初某日晚上7、8點時在台中市中山堂前之學士路
    上向丙○○購買Ｋ他命40公克（金額為36000元），是賴某
    託人交給我的。」「（第三次為）5月中旬某日晚上7、8點
    時，也是在台中市中山堂前之學士路上向丙○○購買Ｋ他命
    40公克（金額為36000元），是賴某託人交給我的。．．」
    等語（見偵字第11932號偵查卷第9至10頁）；及於同日檢察
    事務官詢問時供述「（自己施用的Ｋ他命是向）丙○○（購
    買），有關購買的次數與警詢筆錄相同。」「我是用000000
    0000的電話與樹猴的0000000000電話聯絡。」「（Ｋ他命的
    暗語）褲子。MDMA是衣服．．。」等語（見偵字第11932號
    偵查卷第55、56頁）；及於同日檢察官偵訊時供稱：「（警
    訊及檢察事務官偵訊中所言）均是事實，看過筆錄才簽名。
    沒有被強暴及脅迫。．．」「（Ｋ他命）進價是一克九百元
    ，賣出去是每克1100─1200元。（通訊監察譯文）見過，是
    我的對話。（問：坦承販賣毒品？）是。時間及地點及在事
    務官前所述。．．）我是向丙○○，時間是94年4月中下旬
    起至今，向丙○○買了三次Ｋ他命。第一次買20克，以每克
    900元進貨，在崇德路與文心路口，是由丙○○親自送貨。
    二、三次每次都買40克，價格一樣，都在台中市○○路的中
    山堂，由他的小弟阿ＢＥＮ送貨。．．」等語（見偵字第11
    932號偵查卷第59至60頁）；及於原審94年11月3日準備程序
    中供述：「（對檢察官起訴及併案之犯罪事實）我都認罪。
    ．．　在94年4、5月間的事情，因為94年4月的時候，是丙○○先打電話給我，我們原來就認識，他說他那裡有毒品Ｋ
    他命，問我要不要買，我問他五十公克要賣多少錢，他說一
    公克賣900元，之後叫我過去那裡找他，我問他路名，約在
    崇德路口等他，他帶我進他家，之後他拿毒品K他命給我看
    ，讓我試毒品，我用卡片磨細用鼻子吸，試用結果覺得不錯
    ，所以我就決定跟他買，但我沒有帶那麼多錢，50公克要45
    000元，那天他打電話給我時，我剛下課，身上沒有帶那麼
    多錢，我就先回家拿錢，拿四萬五千元，就馬上過去他家跟
    他買，我在他家樓下等，他說他出去，叫我等一下，等了很
    久，我就打電話給他，他說叫我去跟泥巴拿，我問泥巴在哪
    裡，我就過去台中一中街其中一家店內找他，泥巴我認識，
    找到他之後拿到Ｋ他命50公克，他叫我把錢拿給丙○○，叫
    我跟丙○○算錢，接著隔了兩週之後，我打電話給丙○○要
    買Ｋ他命，他叫我找一個叫「阿ＢＥＮ」，我打給阿ＢＥＮ
    後，阿ＢＥＮ又叫我跟泥巴拿，我再打給泥巴，就跟他拿毒
    品K他命50公克，錢也是跟丙○○算，之後隔了一、二天我
    打電話要跟丙○○買ＭＤＭＡ100顆，他叫我打給阿ＢＥＮ
    ，他叫我跟阿ＢＥＮ拿，我就打電話給阿ＢＥＮ，阿ＢＥＮ
    跟我約時間，約當天在SOGO一館旁邊等他，他就過來到我車
    上，拿100顆ＭＤＭＡ給我，100顆總共兩萬元，錢叫我跟丙○○算，之後我陸陸續續拿了105000元給丙○○，我向丙○○購買毒品費用11萬元，是在94年4、5月間陸陸續續分三、
    四次左右拿給丙○○，交付的地點都是在丙○○租屋處，丙○○的家在精誠路那裡，我沒有去過。泥巴、阿ＢＥＮ都是
    跟我一樣，都是二十幾歲的成年人。第二次買Ｋ他命之後，
    在買MDMA之前，丙○○打電話給我，要跟我調我5公克Ｋ他
    命，他問我，我總共跟泥巴拿多少數量，之後同一天我在他
    租屋處拿給他5公克Ｋ他命，順便結算一部分的錢。我向丙○○買毒品的錢，拿完MDMA之後，總共給丙○○十萬五千元
    ，那是陸陸續續拿給他的。警察在94年7月21日在我家扣到
    的東西都是我的。．．我跟丙○○總共買一百公克Ｋ他命、
    一百顆MDMA，一部分自己吸食，一部分拿來賣，MDMA一百顆
    是泥巴要，叫我幫他拿，我跟阿ＢＥＮ拿MDMA那天，是泥巴
    打電話給我，他問我有無MDMA，我說沒有，他叫我幫他問，
    我打電話給丙○○，他叫我打電話給阿ＢＥＮ，後來是在阿
    ＢＥＮ那裡拿到的，泥巴與阿ＢＥＮ並不認識，拿到MDMA當
    天，我就拿到一中街那裡給泥巴，泥巴就將兩萬元交給我，
    因為那時泥巴打電話給我，叫我幫他問，順便問看看多少錢
    ，我問到之後，我先跟泥巴說要兩萬元，泥巴確定要，我就
    過去跟阿ＢＥＮ拿。」等語（見原審卷《一》第182至184
    頁）；及於原審95年1月4日審判期日辯護詰問時供述稱：「
    （認識丙○○）認識一、二年，我們是在台中觀察勒戒時認
    識的。交情還好，正常。（你有無向丙○○拿過搖頭丸或Ｋ
    他命？）有。跟他買的，兩種都有。（Ｋ他命拿過幾次？）
    兩次。（數量？）兩次都是五十公克。（價錢？）一公克賣
    九百元。（錢如何交付？）錢是後面陸陸續續給的。．．（
    你剛才說兩次都是50公克，是分兩次？）是的。每次買50公
    克。（搖頭丸的部分拿過）一次。（數目）一百顆。一顆兩
    百，總共兩萬元。（你向丙○○拿搖頭丸、Ｋ他命是同一次
    講的，或是分開講的？）是分開的。．．（為何知道有搖頭
    丸或Ｋ他命？）他打電話給我，他問我要不要，如果要的話
    ，可以向他買。（對於Ｋ他命買的次數、數目，與在檢察官
    陳述不同，到底以哪次為準？）今日。（跟檢察官說拿過三
    次Ｋ他命，第一次20公克，第二次40公克，第三次40公克？
    是否屬實？）我總共分兩次拿，那時是記錯，我只記得總數
    是一百。」、檢察官詰問時證稱：「（丙○○第一次賣你Ｋ
    他命的時間）94年4月中旬。（鎮：第一次賣你的地點）他
    不是當場拿給我的，他叫我去找一個叫泥巴」的人拿的，地
    點是台中市○○街的一間服飾店。（為何叫你跟「泥巴」拿
    ）我們約好先試，試好之後我回家拿錢。回家拿錢，要去找
    丙○○，但他不在家，他叫我去找「泥巴」。（是否認識「
    泥巴」）原先認識，是朋友。（東西為何找「泥巴」拿？）
    因為丙○○叫我去拿的。（第二次拿50 克Ｋ他命的時間？
    ）找「泥巴」，時間約在五月初。（如何約？你主動打給丙○○？）我主動找丙○○。（如何與他說？）我說我要拿，
    他叫我再去找「泥巴」。（在電話中有無要多少？）沒有，
    他叫我去找「泥巴」。他說他放東西在那裡。（東西是否就
    是Ｋ他命？）是的。（去找「泥巴」之後，如何說的？）我
    說，丙○○叫我過去跟他拿毒品，我拿毒品後，本來要將錢
    給「泥巴」，但「泥巴」叫我將錢拿給丙○○。（你帶多少
    錢準備給「泥巴」？）大約兩萬元。因為丙○○說我可以先
    拿東西，再拿錢。（五十克須四萬五千元為何只拿兩萬元？
    ）因為丙○○說可以先拿毒品，再付款。（毒品的價錢何時
    給丙○○？）陸陸續續分三次。（是否交給丙○○？）是的
    。（何處交？）丙○○的租屋處。（時間？）四月中旬以後
    至五月中旬付完錢。（搖頭丸何時向丙○○拿？）拿第二次
    Ｋ他命之後，約兩天。應該五月初。（拿搖頭丸的地點？）
    他叫我去跟阿ＢＥＮ的人取貨，我的錢是交給丙○○。（何
    時交付？）我拿完搖頭丸後，過2、3天，他來找我要。（總
    共給丙○○多少錢？）105000元。因為丙○○中間叫我拿五
    克Ｋ他命給他，所以扣掉5千元。」。審長詢問時，證稱「
    （第二次你跟「泥巴」拿Ｋ他命的地點，是否在一中街？）
    約在中友百貨的地下街吃東西的地方。（第二次跟「泥巴」
    拿Ｋ他命之前，有無聯絡過一個叫阿ＢＥＮ？）有。（情形
    如何？）丙○○叫我打給阿ＢＥＮ，阿ＢＥＮ說東西在「泥
    巴」那裡。（價格跟何人談的？）之前就和丙○○談好。（
    跟阿ＢＥＮ拿搖頭丸的地點？）在中港路廣三SOGO百貨一館
    旁中美街的巷子裡。（買一百顆？）是的。．．（你剛才提
    到第一次買Ｋ他命之前，有先試，試的地點？）丙○○租屋
    處。（是否同一天決定要買50公克的Ｋ他命？）是的。．．
    （買兩次Ｋ他命，第一次付多少錢？）第一次我帶4萬5千元
    過去給「泥巴」，結果「泥巴」叫我拿給丙○○，我隔一、
    兩天就將4萬5千元全數交給丙○○。你剛才提到購買兩次Ｋ
    他命分三次付款，第二、三次付款就是付第二次買Ｋ他命的
    錢？）是的。（二、三次分別支付多少錢？付錢的地點？）
    第二次支付2萬元，在五月初丙○○租屋處支付的。第三次
    支付2萬元，在五月中丙○○租屋處支付的。第三次有扣除
    我再讓丙○○調貨的錢。」等語（見原審卷《二》第122至
    132頁）。被告之供詞與證人黃峻瑋證述情節，大致相符，
    堪信被告丙○○所為販賣第二級毒品MDMA及第三級毒品愷他
    命給黃峻瑋之自白與事實相符。雖被告丙○○就販賣毒品時
    間、金額之陳述，固與黃峻瑋供述之情節略有出入，然一般
    人對過往所經歷之事實，並非事事均能記憶清楚。有確實記
    憶清楚者，有並無印象，於事後遭追問時，隨意陳述。因此
    一般人對於同一件事，於事後回憶陳述時，必然會有差異。
    是丙○○與黃峻瑋對於販賣毒品之時間及各次金額，有不致
    之情形，此並不違常情，並不能以略有不符即全盤否定其所
    述。
  (2)再電話號碼0000000000號、0000000000之行動電話，分別為
    黃峻瑋、丙○○所使用一節，業據其二人供述在卷，並有上
    開二行動電話基本資料各一件（見偵字第11932號偵查卷第1
    7頁、毒偵字第3825號偵查卷第18頁背面）在卷可按。又上
    開黃峻瑋、丙○○二人聯絡交易第二級毒品MDMA及第三級毒
    品愷他命對帳之經過，業經法務部調查局台中市調查站依法
    申請上線監聽，此有上開台灣台中地方法院檢察署所核發之
    94年3月16日94年中檢惠發聲監續字第000190號、94年4月7
    日94年中檢惠發聲監續字第000203號、94年5月6日94年中檢
    惠發聲監續字第000360號、94年6月6日94年中檢惠發聲監續
    字第000480號、94年年7月5日94年中檢惠發聲監續字第0006
    03號通訊監察書（含電話附表）及監聽譯文（見毒偵字第38
    25號偵查卷第23頁）各一份附卷可考。且黃峻瑋、丙○○均
    不爭執其真實性，堪信為真實。又依據被告丙○○於94年5
    月27日23時35分47秒許與黃峻瑋電話對話：「被告丙○○：
    你上次向「泥巴」拿「100」！但是你沒有回那麼多錢。黃
    峻瑋：我總共回多少錢給你，你看我記的。被告丙○○：我
    看一下再打電話給你。黃峻瑋：好。」，及於94年6月2日19
    時28分21秒許被告丙○○與黃峻瑋對話：「黃峻瑋：差不多
    要回你『十萬四千元』。被告丙○○：「泥巴」那邊不是拿
    「100」過去。黃峻瑋：對啊！被告丙○○：這樣回不夠。
    黃峻瑋：差多少！你算一下！「衣服」我拿多少。被告丙○○：我這邊有記。黃峻瑋：好！」（見偵字第11932號偵查
    卷第18、19頁），經與黃峻瑋上開供述交易第二級毒品ＭＤ
    ＭＡ及第三級毒品愷他命易之買賣數量、價格等情形結果亦
    大致吻合，益徵被告丙○○與黃峻瑋上開關於交易第二級毒
    品MDMA及第三級毒品愷他命之供述屬實。
  (3)被告丙○○為上開辯解云云，並聲請傳喚黃峻瑋為證人。然
    查：
    被告丙○○於上開警詢、偵訊之時，已供承有販賣第二級
      毒品MDMA及第三級毒品愷他命之事實，而其嗣後翻異前詞
      ，於94年8月3日偵訊中先改稱：「有吸食毒品，但是沒有
      販賣。」云云（見偵字第11928號卷第102頁）；於94年9
      月20日原審準備程序時改稱：「我沒有賣。我只有買第二
      級毒品MDMA及Ｋ他命東西回來吃，因為買多一點會比較便
      宜。」云云（見原審卷《一》第21頁）；於原審95年1月4
      日審判期日時再改稱：「我向別人買九百，我賣給他九百
      。因為他問我向別人多少錢。．．一百顆搖頭丸兩萬。進
      價兩萬元。」云云（見原審卷《二》第119、121頁）；於
      本院前審95年5月10日審理時又改稱：「（到底有無交搖
      頭丸、Ｋ他命給他人？）有，因為會和朋友合資一起去買
      。（二級、三級毒品是分別或一次拿？）一次同時買兩種
      。（幫別人買二級、三級毒品，有何好處？）沒有，我們
      是一起買，量比較大，比較便宜。我沒有從中獲利。（檢
      察官起訴你在94年4月中旬到94年7月20日，在台中市○○
      路、文心路口賣Ｋ他命20公克給黃峻偉，得款壹萬八千元
      ，是否實在？）不實在，我不是賣給他，我們是合資購買
      後，再拿給他。」云云（見原審卷《四》第142至144頁）
      ，其就交付第二級毒品MDMA及第三級毒品愷他命究竟係販
      賣，或購買後供己施用，或合資購買供己施用，或僅是代
      號購買，其供述先後不一，且與黃峻瑋供述之情節不符，
      是其所辯尚難即予採信。
    被告丙○○於警詢、偵訊時供述之內容，核與黃峻瑋證述
      向被告丙○○購買第二級毒品MDMA及第三級毒品愷他命相
      符（詳如前述），且若被告丙○○於警詢時因施用毒品藥
      力未退，致不知自己在說什麼，何以其上開警詢筆錄所示
      ，其均能明白訊問之內容，並做出具體、明確之回答，嗣
      於檢察官或原審訊問時，均未表明有何身體不適，甚至於
      94年7月21日警詢時先供述：「（問：對本案你有無任何
      補充及意見？）沒有任何補充，我很後悔也很誠實的供出
      我所知道，及我所犯的一切。及拜託長官能儘量給我自新
      機會。（以上所說是否實在？）是。」等語（見偵字第
      11928號偵查卷第11頁）；又於同日檢察事務官詢問時供
      述：「有因毒品勒戒過一次。（警察問你的筆錄是否實在
      ？看過才簽名嗎？）實在。是。」等語（見偵字第1192 8
      號偵查卷第12頁）；又於同日檢察官偵訊時供述：「（問
      ：警訊及本署檢察事務官中所言是否在？）均是事實，看
      過筆錄才簽名。沒有被刑求或強暴及脅迫．．。」等語（
      見毒偵字第11928號偵查卷第90頁）；又於原審94年7月21
      日訊問時供述：「（問：你於偵訊中所言，是否實在？《
      告以要旨》實在。」等語（見原審聲羈字第936號卷第7頁
      ）明確，堪認被告丙○○警詢筆錄具任意性且正確，是被
      告丙○○所指其於警詢筆錄非在意識清楚下所為一節顯不
      可採。
  (4)此外，復有現場照片六張、示意圖三張（見偵字第11928號
    偵查卷第48至53頁）附卷可稽，被告丙○○上開販賣第三級
    毒品愷他命給被告黃峻瑋之犯罪事實，可以認定。
２、就被告丙○○、乙○○共同販賣第二級毒品MDMA給ＳＡＭ及
    第三級毒品愷他命部分：
  (1)被告丙○○就其與被告乙○○共同販賣毒品之事實，於94年
    7月21日第二次警詢時供述：「老闆真實姓名乙○○電話000
    0000000。」「．．「老闆」本名乙○○確係如口卡片中相
    片為乙○○．．我都叫他替我送貨（毒品），每次送貨後我
    們各分一半，因為我們向上手購進毒品，都各自出資一半，
    （警方當場提示通訊監察譯文及毒品交易事證清表）經我詳
    閱後警方提示的譯文及交易事證清表確係我與「老闆」的通
    話內容無誤。．．（與乙○○）今年初開始共同出資合夥。
    ．．」等語（見偵字第1192 8號偵查卷第9至11頁）；又於
    同日檢察事務官詢問時供述：「（警察問你的筆錄是否實在
    ？看過才簽名嗎？）實在。是。（問：對通訊監察譯文有無
    意見？《提示》沒有意見。Ｋ他命稱「褲子」、搖頭丸稱「
    衣服」、藍色、綠色、紅色、白色分別指搖頭丸的顏色。紅
    福斯、藍蝴蝶、黃歐元也是搖頭丸的顏色。如談話中有說到
    要拿多少數目表示要多少公克的意思。．．「沙子」是Ｋ他
    命的粉末。「Ｄ＆Ｇ」是搖頭丸。「黃金」是Ｋ他命的一種
    。「丸子」是搖頭丸。（毒品如何交付下手？）有時是我親
    自拿給他們，有時是他們自己來跟我拿。如叫乙○○送給下
    手時，表示那一次是我與乙○○合夥買Ｋ他命，利潤一人一
    半．．。」等語（見偵字第11928號偵查卷第12至14頁）；
    又於同日檢察官偵訊時供述：「（警訊及本署檢察事務官偵
    訊中所言）均是事實，看過筆錄才簽名。沒有被刑求或強暴
    及脅迫。自去年年初開始至今年四、五月份，我賣Ｋ他命及
    搖頭丸．．（搖頭丸每顆）進價為二百元，每顆賣二百三十
    元。（Ｋ他命）進價是一克一千元，賣出去是每克九百元到
    一千一百元不等。如果別人跟我買時，我會用麻粉調過，再
    以前面的價格賣出，每公克可以賺一百─二百元左右。（問
    ：通訊監察譯文是否見過？）答：見過，是我的對話。（問
    ：坦承販賣毒品？是。時間及地點及在事務官前所述．．。
    」等語（見偵字第11928號偵查卷第90至91頁）；又於同日
    原審訊問時供述：「（偵訊中所言）實在。」等語（見原審
    聲羈字第936號卷第7頁）；又於原審95年2月16日審判期日
    時供述：「搖頭丸的代號）丸子。（在94年4月24日晚上是
    否有和綽號阿ＳＡＭ的人聯絡？）是的。．．（如何向乙○○說？）打電話說麻煩他幫我拿東西給ＳＡＭ。（他如何知
    道ＳＡＭ是誰？）我有留電話給他。（乙○○認識ＳＡＭ？
    ）不熟。（你叫乙○○從何處、拿什麼東西給ＳＡＭ？）從
    旅順路那邊．．（有無說是要拿搖頭丸？）他應該知道。（
    你叫他拿去哪裡？）拿給ＳＡＭ。我有給ＳＡＭ電話，讓他
    們去聯絡。」「（監聽譯文說五十件？）五十顆的意思。（
    五十顆搖頭丸放何處？如何包裝？）放在旅順路桌上的盒子
    裡。（通聯紀錄中，ＳＡＭ說先拿一半給你，晚一點再拿一
    半給你，為何你說錢已經收好？《提示偵字第12929號偵卷
    第11頁通聯紀錄並告以要旨》．．就是ＳＡＭ先拿一半給我
    。剛才我是記錯。（檢察官問：ＳＡＭ拿一半給你，一半是
    多少錢？）我忘記了。（檢察官問：是否五千七百元？）應
    該是。．．（檢察官問：94年4月29日上午10時在叫乙○○
    幫你送毒品？）有。當時他在樓上，我打電話給他，叫他拿
    Ｋ他命下去．．。」等語（見原審卷《三》第53至57頁）；
    又於原審95年5月10日審判期日時供述：「（審判長問：檢
    察官認定你在94年4月24日晚上9點半，在台中市○○路麻葉
    茶館叫乙○○運送販賣MDMA五十顆給「ＳＡＭ」，得款一萬
    一千四百元，是否實在？）實在。．．（審判長問：檢察官
    認定你在94年4月29日上午10點，在台中市○○路租屋處叫
    乙○○運送到樓下，給某位成年男子ＭＤＭＡ，是否實在？
    ）實在。（審判長問：對方是誰？）朋友，他叫小胖。（審
    判長問：給他多少數量？）數量忘記了，大約十顆。（審判
    長問：拿多少錢？）一顆九百元，拿九千元。．．（審判長
    問：是MDMA或Ｋ他命？）是Ｋ他命，剛才我記錯了。（審判
    長問：Ｋ他命數量？）十克，一公克九百元。」等語（見原
    審卷《四》第149至151頁）明確。
  (2)又被告乙○○就上開事實，於94年7月21日警詢時供述：「
    第一排二號即樹猴，是喝茶認識的朋友，我用00000000 00
    電話與他聯絡。我不知道「樹猴」的真實姓名，只知道他的
    綽號叫「樹猴」，他稱我為老闆。我在4月24日「樹猴」叫
    我拿搖頭丸給他朋友「ＳＡＭ」，數量五十顆。他叫我先收
    一半，金額五千七百元，我沒有跟他收錢，我搖頭丸拿給他
    ，我就走了。我不認識「ＳＡＭ」不知道他的真實姓名，「
    ＳＡＭ」用（0000000000）電話打給我說在麻葉二樓喝茶等
    我。我替他送過一次（搖頭丸）是從公司（旅順路租處）取
    出，送至麻葉茶坊二樓交給「ＳＡＭ」。．．（問：以上所
    言是否實在？）是。」等語（見偵字第11929號偵查卷第7、
    8頁）；又於同日檢察事務官詢問時供述：「（幫樹猴運毒
    ）二次。時間都是在．．四月。第一次是4月24日晚上9點半
    左右，我在旅順路樹猴租屋處打電動，樹猴人在外面，他打
    我的0000000000電話給我，0000000000這支手機我用到勒戒
    前二個星期就沒有再用了，出所後我改用0000000000這支電
    話，那天樹猴叫我拿50顆丸子去漢口路的麻葉茶館給一個叫
    ＳＡＭ的人，那50顆丸子就放在客廳茶几上，樹猴有叫我向
    ＳＡＭ收5700元，但是我沒有收錢，東西給ＳＡＭ後我就走
    了。第二次是4月29日早上10點，我人也在樹猴旅順路的家
    ，他一樣從外面打電話給我，他說抽屜有東西叫我拿去樓下
    給一個男子，我到樓下後看到一個男子，我不知道他是誰，
    我東西拿給他後我就上樓了。．．（何時知道那些東西是毒
    品？）第二次送的時候。第一次我幫他送搖頭丸，第二次幫
    他送Ｋ他命．．。」等語（見偵字第11929號偵查卷第41、4
    2頁）；又於同日檢察官訊問時供述：「（綽號？）老板。
    （今天接受員警及事務官訊問內容是否實在？）是。（電話
    ？）0000000000。之前是用0000000000。（幫誰運送毒品？
    ）幫綽號樹猴的人，本名叫丙○○。從94年4 月23日開始運
    送。第一次是包起來的，用與一般菸盒大小盒子包起來，是
    樹猴包的，當時他打電話叫我送給漢口路的麻業茶館，外號
    叫ＳＡＭ的人。當時樹猴叫我向他收5700元．．。（樹猴是
    否交代你先收一半5700？）是。．．（問：樹猴賣搖頭丸及
    Ｋ他命沒賺錢？）應該有，不可能沒賺錢。他都是叫我到他
    家送毒品。（樹猴在電話中是否告訴你拿50件丸子過去？）
    是．．。」等語（見偵字第11929號偵查卷第44至46頁）；
    又於同日原審訊問時供述：「（於地檢署的陳述）實在。」
    等語（見原審聲羈字第935 號卷第6頁）；又於94年8月10日
    檢察官偵訊時供述：「（在警訊及地檢署所述是）是事實。
    ．．第一次是送搖頭丸，第二次是Ｋ他命。．．（提示通訊
    監察譯文，意見？）我只知道是送丸子而已，所謂丸子是搖
    頭丸．．。」等語（見偵字第11929號偵查卷第55頁）；又
    於原審94年9月20日準備程序時供述：「第一次我去幫人送
    MDMA，但我沒有收錢。第二次我是去送Ｋ他命。我在警局說
    我有幫忙丙○○第一次送MDMA50顆，但沒有收錢。第二次是
    送Ｋ他命，沒有收錢。．．（為何知道那是MDMA或Ｋ他命？
    ）因為我兩種毒品都有施用過，所以我知道。」等語（見原
    審卷《一》第23頁）；又於原審94年12月26日準備程序時供
    述：「（綽號）老闆。．．（認識丙○○）二、三年。．．
    （為何要幫他送毒品？）．．他把五十顆搖頭丸交給我帶到
    茶店．．（丙○○叫你送你就送？）是的。」等語（見原審
    卷《二》第71至74頁）；又於原審95年2月16日審判期日時
    供述：「認識（丙○○），（交情）不錯。知道（搖頭丸與
    Ｋ他命）。確定有拿過搖頭丸與Ｋ他命給別人的紀錄，拿給
    ＳＡＭ。」「（拿給ＳＡＭ什麼東西？）搖頭丸。（拿給Ｓ
    ＡＭ搖頭丸一次。．．（拿給ＳＡＭ搖頭丸的時間、地點？
    ）94年4 月20幾日左右，在麻葉茶館，位於漢口路，詳細地
    址我不知道。（你為何拿搖頭丸給ＳＡＭ？）丙○○叫我幫
    他拿給他。（數量）50顆。．．（丙○○如何叫你拿給ＳＡ
    Ｍ的？）當時他打電話給我，叫我從他家抽屜到麻葉茶館拿
    給ＳＡＭ。因為那時我在他家，他在外面。．．（94年7月
    21日檢察事務官偵訊供述，一次送搖頭丸、一次送Ｋ他命，
    同日檢察官問時，你供述一次送搖頭丸、一次送安非他命，
    8月10日檢察官問時，你又說一次搖頭丸、一次Ｋ他命，請
    確定幫他送的是什麼東西？．．）第一次是搖頭丸，第二次
    是Ｋ他命。（Ｋ他命送到哪裡？）他家樓下。」、「（檢察
    官問：你剛才說從他家拿下去，他家是在哪裡？）旅順路。
    ．．（為何會在旅順路的租屋處？）我在那裡打電動。（是
    否有稱呼旅順路這個地方為公司？）因為他有在賣精油。（
    丙○○叫你拿50顆搖頭丸給ＳＡＭ，有無說要收多少錢？）
    有。要收1萬多元。（在偵訊中為何說5700？）本來說1萬多
    ，後來又說5700。．．（是否知道交給ＳＡＭ的50顆搖頭丸
    來源？）丙○○。．．（你明知那是毒品為何要幫忙送？）
    朋友幫忙。」等語（見原審卷《三》第58至64頁）等語明確
    。
  (3)0000000000號行動電話門號，是丙○○朋友賴俊位申請，連
    同手機借給丙○○使用乙情，業據丙○○供明（見本院卷第
    144頁反面）、0000000000號行動電話門號，係由乙○○母
    親以泰山自動門申領，連同手機給乙○○使用乙情，亦據乙○○供明（見本院卷第144頁反面）；並有上開行動電話基
    本資料各一件在卷可按（見偵字第11928號偵查卷第30頁、
    偵字第11929號偵查卷第21頁）。又上開被告丙○○、乙○○與案外人ＳＡＭ於94年4月24日聯絡交易第二級毒品MDMA
    之經過，業經法務部調查局台中市調查站依法申請上線監聽
    ，此有上開台灣台中地方法院檢察署所核發之94年3月16日9
    4年中檢惠發聲監續字第00019 0號、94年4月7日94年中檢惠
    發聲監續字第000203號、94年5月6日94年中檢惠發聲監續字
    第000360號、94年6月6日94年中檢惠發聲監續字第000480號
    、94年7月5日94年中檢惠發聲監續字第000603號通訊監察書
    （含電話附表）及監聽譯文（見偵字第11929號卷第28頁）
    各一份附卷可考，且被告丙○○、乙○○均不爭執其真實性
    ，堪信為真實。又依據被告丙○○、乙○○與與案外人ＳＡ
    Ｍ94年4月24日21時25分37秒許被告丙○○（綽號樹猴）
    與0000000000號ＳＡＭ之對話；同日21時30分49秒許被告
    丙○○（綽號樹猴）與被告乙○○（綽號老闆）之對話；
    同日21時57分54秒許被告丙○○（綽號樹猴）與ＳＡＭ之對
    話益徵被告丙○○、乙○○上開有關販賣共同第二級MDMA給
    案外人ＳＡＭ之供述與事實相符。
  (4)被告丙○○為上開辯解云云，然查：被告丙○○於上開警
    、偵訊之時，已供承有販賣第二級毒品MDMA及第三級毒品愷
    他命之事實，詳如前述，而其嗣後翻異前詞，於94年8月3日
    偵訊中先改稱：「（問：有無販賣毒品？）有吸食，但是沒
    有販賣」云云（見偵字第11928號偵查卷第102頁）；於95年
    9月20日原審準備程序時改稱：「我沒有賣。我只有買第二
    級毒品MDMA．．回來吃，因為買多一點會比較便宜。」云云
    ；於原審95年2月16日審判期日先改稱：「（檢察官問：在
    94年4月24日晚上是否有和綽號阿ＳＡＭ的人聯絡？）是的
    。（聯絡何事？）我和阿ＳＡＭ合買搖頭丸。他問我有沒有
    拿到，我說有，他就叫我拿給他。我那時沒有空，就叫乙○○過去拿給他。．．（錢如何給？）錢ＳＡＭ已經事先拿給
    我了。（50顆多少錢？）1萬元。（ＳＡＭ1萬元都拿給你？
    ）是的。（何時給你的？）跟藥頭拿東西時，就給了。」云
    云，又改稱：「（檢察官問：通聯紀錄中，ＳＡＭ說先拿一
    半給你，晚一點再拿一半給你，為何你說錢已經收好？．．
    ）這個是另一次的，因為我記得有一次他先拿錢給我。4 月
    24日應該就如同通話紀錄。就是ＳＡＭ先拿一半給我。剛才
    我是記錯。（一半是多少錢）我忘記了。（是否5700元？）
    應該是。」等語，及供稱：「（94年4月29日上午10時在叫
    乙○○幫你送毒品？）有。當時他在樓上，我打電話給他，
    叫他拿Ｋ他命下去。．．錢有先拿給我．．因為合資一起買
    比較便宜。」云云（見原審卷《三》第53至58頁）。被告丙○○於警詢及偵訊時，均未提及有合資購買之情況，其嗣於
    原審審理中就案外人ＳＡＭ購買50顆MDMA及小胖購買第三級
    毒品愷他命，方改稱係合資購買云云，是其所辯尚難即予採
    信。雖被告乙○○於原審95年2月16日審判期日時，以證
    人身分供述：「認識丙○○，交情不錯。沒有賣過搖頭丸與
    Ｋ他命。確定有拿過搖頭丸與Ｋ他命給別人的紀錄。拿給Ｓ
    ＡＭ，丙○○叫我幫他拿給他。不知道五十顆要多少錢。」
    、「（交給搖頭丸給ＳＡＭ時，ＳＡＭ有無要拿錢給你？）
    沒有。．．（你4月29日早上10點時，丙○○叫你交給樓下
    的那個人，有無向那個人拿錢？）沒有。」云云（見原審卷
    《三》第53至64頁），然其此部分證述不僅與被告丙○○之
    供述不符，亦與監聽譯文內容互有矛盾，更無法證明被告丙○○所辯稱是與案外人ＳＡＭ、小胖合資購買毒品一節為真
    ，而無從採為有利被告丙○○之證據。
  (4)被告乙○○雖為上開辯解云云，然查：被告乙○○與丙○○共同販賣毒品之事實，業據被告丙○○供述如前，且依上
    開被告乙○○與丙○○對話之監聽譯文，再參照其二人之對
    話(甲)94年4月16日8時43分13秒許；(乙)同日14時54分26秒許；
    (丙)同年月4日；(丁)同年月2日20時29分55秒許；(戊)同年3月26
    日23時15分3秒許之電話通話對話：（見偵字第11929號偵查
    卷第31至34頁），可知被告乙○○不僅對被告丙○○從事販
    毒一情知悉頗深，甚至就交易毒品之事項（如數量、種類）
    等均涉入甚深，被告乙○○之行為顯非單純幫助運送毒品。
    被告丙○○雖以證人之身份，於原審95年2月16日審判期
    日時供述：有和乙○○合資向小東買搖頭丸或Ｋ他命。由伊
    去買。沒有請乙○○幫你販賣毒品。每次送貨是各分一半，
    因為都是各出資一半。我們都是合資購買，買來吸食，沒有
    販賣。請乙○○送二次搖頭丸或Ｋ他命。這兩次沒有無告訴
    乙○○說要買賣用。只有和乙○○合資購買搖頭丸、Ｋ他命
    ，沒有其他人參與合資云云（見原審卷《三》第66至69頁）
    。然被告丙○○此部分之供述與之前之供述並不相符，且依
    上開監聽譯文所示，被告乙○○與丙○○間並非單純之合資
    購買毒品吸食之關係，益徵被告丙○○於警偵訊中所為與被
    告乙○○合資並共同販賣毒品之供述較為可信，是其此部分
    之證詞即無法採為有利被告乙○○之證據。本件被告乙○○、丙○○係因為獲取利潤之主觀犯意，推由被告丙○○出
    面與案外人ＳＡＭ、小胖洽談交易第二級毒品MDMA及第三級
    毒品愷他命之數量、金額、交易地點，並由被告乙○○負責
    赴約交貨、取款（已如前述），核被告乙○○所為顯已參與
    、分擔構成要件行為之主要部分，而與幫助犯之從犯性質不
    同，被告乙○○就上開犯行應成立共同正犯應無疑義。另被
    告與乙○○共同出賣MDMA給ＳＡＭ，價款共一萬一千四百元
    ，共同販賣Ｋ他命給小胖部分，價款共九千元。除丙○○先
    向ＳＡＭ收取一半款項五千七百元外，囑託乙○○收取部分
    ，均無證據證明已收取，併此敘明。
  (5)再查MDMA及愷他命之物稀價昂，取得不易，且為政府嚴予查
    緝之違禁物，而販賣MDMA之法定刑期為無期徒刑或七年以上
    有期徒刑，得併科七百萬元以下罰金。販賣第三級毒品者，
    處五年以上有期徒刑，得併科新台幣五百萬元以下罰金。刑
    責甚重，歷來販賣毒品者被查獲後，唯恐被判處重刑，幾乎
    皆極力否認有販賣毒品之犯行，且販賣MDMA、愷他命等毒品
    之行為，無一定之公定價格，每次買賣之價格亦各有差異，
    隨供需雙方之資力或關係之深淺或需求之數量、貨源之充裕
    與否、販賣者對於資金之需求如何即殷切與否，以及政府查
    緝之態度，進而為各種之風險評估，而有各種不同之標準，
    並非一成不變。販賣者從各種「價差」或係「量差」謀取利
    潤方式，或有差異，然其所圖利益之非法販賣行為目的，則
    屬相同，並無二致。查被告丙○○、乙○○均否認有上揭販
    賣之犯行，而無從查證販賣之毒品係何時販入、販入之價格
    ，及經由販賣毒品行為得利若干，然被告丙○○於警、偵訊
    中已坦承有牟利之事實，而被告乙○○與丙○○就上開販賣
    第二級毒品MDMA有共同正犯之關係，已如前述。職是之故，
    縱未確切查得販賣賺取實際差價，但除別有事證，足認確未
    牟利外，尚難執此認非法販賣之事證有所不足，致知過坦承
    者難辭重典，飾詞否認者反得逞僥倖，而失情理之平。況且
    ，MDMA、愷他命價格昂貴，取得不易，凡為販賣之不法勾當
    者，苟無利可圖，應無甘冒被查緝法辦重刑之危險，平白無
    端義務為該買賣之工作，是其販入之價格必較售出之價格低
    廉，而有從中賺取買賣差價牟利之意圖及事實，應屬合理之
    認定，足認被告丙○○、乙○○二人就上開販賣毒品行為，
    主觀上均有營利之意圖，應堪認定。
  (6)此外，復有現場照片六張、示意圖四張（見偵字第11928號
    偵查卷第48至53頁、偵字第11929號偵查卷第26、27頁）附
    卷可稽，被告丙○○、乙○○上開共同販賣第二級毒品MDMA
    給案外人ＳＡＭ，及共同販賣第三級毒品愷他命給案外人小
    胖之犯罪事實亦堪認定。
二、論罪部分：
(一)、按MDMA乃屬中樞神經興奮劑，業經行政院公告為毒品危害防
    制條例第2條第2項第2款之第二級毒品。再按愷他命吸食後
    產生類似ＰＣＶ或ＬＳＤ之幻覺效果，亦經行政院公告為毒
    品危害防制條例第2條第2項第3款之第三級毒品。故核被告
    丙○○、乙○○所為，係犯毒品危害防制條例第4條第2項販
    賣第二級毒品罪及同條例第4條第3項之販賣第三級毒品罪。
    被告乙○○與丙○○共同販賣給「小胖」之毒品部分，係犯
    毒品危害防制條例第4條第3項之罪，公訴意旨認係涉犯毒品
    危害防制條例第4條第2項之罪，容有未洽，惟其基本社會事
    實相同，應予變更起訴法條。被告丙○○及乙○○持有第二
    、三級毒品之目的係在供販賣之用，則其二人持有第二、三
    級毒品之低度行為，均應分別為販賣第二、三級毒品之高度
    行為所吸收，均不另論罪。被告丙○○、乙○○間就販賣第
    二級毒品ＭＤＭＡ給「ＳＡＭ」，及販賣第三級毒品Ｋ他命
    給「小胖」之人各一次，被告丙○○、「阿ＢＥＮ」間就販
    賣第二級毒品MDMA給被告黃峻瑋一次，被告丙○○、「泥巴
    」間就販賣第三級毒品Ｋ他命予被告黃峻瑋二次，分別有犯
    意聯絡及行為分擔，均為共同正犯。被告丙○○所犯上開多
    次毒品危害防制條例第4條第2項、第3項之販賣第二、三級
    毒品等二罪之犯行，各時間緊接，犯罪構成要件又復相同，
    顯各係基於概括之犯意為之，各為連續犯，應依修正前刑法
    第56條之規定均分別以一罪論，並就法定刑有期徒刑、罰金
    刑部分加重其刑（販賣第二級毒品罪法定本刑為無期徒刑部
    分，不得加重）。被告丙○○、乙○○二人所犯上開毒品危
    害防制條例第四條第二項、第三項之販賣第二、三級毒品等
    二罪間，犯意各別，犯罪構成要件不同，應予分論併罰。另
    按刑法第59條之酌減其刑，必須犯罪另有特殊之原因與環境
    等情狀，在客觀上足以引起一般之同情，認為確可憫恕，且
    即予宣告法定最低度之刑，猶嫌過重者，始有其適用。因貪
    圖暴利而販入毒品販賣，且販入毒品數量不少，其犯行在客
    觀上能否引起一般之同情，而認為確可憫恕，尚非無研求之
    餘地，已如前述。查被告丙○○、乙○○本案販賣毒品數量
    及次數不少，又矢口否認犯行，未見任何悔意，在客觀上實
    無法引起一般之同情，故被告乙○○、丙○○販賣第二、三
    級毒品罪，不宜依刑法第59條之規定酌減其刑。
(二)、原審以被告丙○○、乙○○罪證明確，予以論罪科刑，原無
    不合。但被告丙○○第二次販賣第三級毒品與黃峻瑋，價金
    雖為45000元，惟其中五公克之毒品由丙○○調用，黃峻瑋
    少付5千元，故丙○○僅收取4萬元，亦即此部分販毒所得僅
    4萬元，原判決誤認係4萬5千元，尚有未當。又丙○○販賣
    第二級毒品MDMA給丁○○部分之犯行，不能證明，原審認丙○○亦有此部分犯行，認事未洽。另丙○○、乙○○販賣給
    小胖第三級毒品Ｋ他命，價金9千元並未收取，原審認已收
    取，亦有未洽。另0000000000號行動電話為乙○○所有，供
    與丙○○、ＳＡＭ聯絡販賣MDMA毒品事宜，原審未予宣告沒
    收。被告丙○○、乙○○上訴意旨否認販賣毒品，雖均無理
    由，惟原判決既有上開可議之處，自屬不能維持，應由本院
    將原判決關於丙○○、乙○○部分撤銷改判。
(三)、爰審酌被告丙○○、乙○○等之素行，且其等明知MDMA及愷
    他命均係公告列管之毒品，不得非法販賣或持有，竟為圖其
    個人私利而販賣，助長毒品氾濫，且嚴重損害社會安全及國
    人健康，所販賣之數量、所得之利益、所生危害及犯後態度
    等一切情狀，分別量處如主文所示之刑。並定其應執行刑（
    按刑法第51條第5項業經修正公布，於95年7月1日生效，比
    較修正前後法律，以修正前法律有利於被告，自應適用修正
    前之法律）如主文所示。被告丙○○販賣第二級毒品ＭＤＭ
    Ａ之所得25700元（含與乙○○共宣販賣所得5700元），及
    販賣第三級毒品愷他命之所得85000元，分別係因犯罪所得
    之財物，均應依毒品危害防制條例第19條第1項後段諭知沒
    收，如全部或一部不能沒收時，分別以渠等之財產抵償之。
    0000000000號行動電話手機（含SIM卡，行動電話公司對於
    申請行動電話門號，事後停用門號時，例不回收SIM卡，因
    此SIM卡顯為用戶所有）為被告乙○○所有供聯絡ＳＡＭ販
    賣ＭＤＭＡ用，應依毒品危害防制條例第19條第1項規定沒
    收。另丙○○使用之0000000000號行動電話，係賴俊豪向賴
    俊位借用，非丙○○所有，不得諭知沒。另有扣案之在被告
    丙○○駕駛之自用小客車內扣得之MDMA半顆，經遍閱本案全
    卷並無此項物品，且無證據證明與被告丙○○販賣第二級毒
    品ＭＤＭＡ有關，尚無從為沒收銷燬之諭知，併此敘明。
貳、不另為無罪諭知部分：
一、公訴意旨另以：
    被告丙○○於93年9月至11月間某日，在台中市○○街之某
    間PUB內販賣第二級毒品MDMA100顆予丁○○一次，得款2萬2
    千元。又自93年年初某日起，至同年4、5月間止，在台中市
    ○○○○街、東興路三段等處，販賣給顧琮傑、年籍不詳綽
    號「小進」、「小豪」、「小俊」、「小江」、「阿盛」、
    「小政」及其他年籍不詳之成年人第二級毒品ＭＤＭＡ、第
    三級毒品Ｋ他命多次，因認被告丙○○此部分所為亦涉犯毒
    品危害防制條例第4條第2項、第3項之販賣第二級、第三級
    毒品罪嫌云云。
二、惟查：
(一)、犯罪事實應依證據認定之，無證據不得認定犯罪事實」、「
    被告或共犯之自白，不得作為有罪判決之唯一證據，仍應調
    查其他必要之證據，以察其是否與事實相符」，刑事訴訟法
    第154條第2項、第156條第2項分別定有明文。
(二)、經查：
１、被告丙○○於自警詢迄本院審理時，均否認有販賣ＭＤＭＡ
    給丁○○。丁○○除於檢察官詢問時，供稱：有向樹猴買過
    搖頭丸一次。時間大約在93年底。但隨即更正不確定是否買
    過（見偵字第11927號卷第15頁）。另依據被告丙○○於94
    年3月19日1時16分38秒許，與丁○○之監聽對話譯文（被告
    丙○○先與某不詳男子通話後，轉由丙○○與被告丁○○對
    話）：「丁○○：喂。被告丙○○：喂，阿青喔。丁○○：
    我不是跟你說各100嗎？（按指各藍色及綠色MDMA各100 顆
    ）。被告丙○○：他現在就只剩藍色的而已啊。丁○○：沒
    有啦，這我要交給別人的，本來，我跟人家講兩種，你現在
    這樣，我無法跟人家交待，沒有，你看什麼時候方便，你再
    補綠的100給我這樣啦。被告丙○○：綠的比較貴啊。丁○○：綠的比較貴！被告丙○○：對啊，現在問題就是綠的比
    較貴啊。丁○○：沒有，現在要如何處理？被告丙○○：那
    你就先拿100啊，先拿100藍的啊．．。丁○○：那藍的。被
    告丙○○：藍的是不錯，三種顏色裡面，藍的是最好的．．
    。丁○○：沒關係啦，我先拿下來．．」（見偵字第11927
    號偵查卷第45頁），只能證明丁○○有打電話向丙○○買毒
    品，並不能證明被告丙○○有將MDMA100顆賣給丁○○。
２、另賴士豪固不否認分別有上揭販售第二級、第三級毒品給前
    開綽號「小進」等人之行為，惟其於原審審理中，已改稱：
    係與「小進」等人合資購買毒品，並未賺取任何差價云云。
    惟無論如何，「小進」等人，因其真實姓名、年籍不詳，故
    自警詢時起，即無法加以通知或傳喚到案，是被告等人於警
    詢中之自白縱屬可採，然因被告等上開販賣毒品給「小進」
    等不詳人士之部分，檢察官並未具體指明此部分犯罪事實構
    成要件之時間、地點、交易對象、交易金額、數量，且卷內
    亦乏其他積極證據可資佐證，自無從徒憑此警詢中之自白，
    認定被告等人確有上開販售第二級、第三級毒品予綽號「小
    進」等人之行為。惟公訴人既認被告丙○○此部分販賣第二
    級、第三級毒品之行為，如經成立犯罪，應分別與其等業經
    起訴及認為有罪之前開犯罪事實部分，具有連續犯之裁判上
    一罪關係，爰不另為無罪之諭知。
據上論斷，應依刑事訴訟法第369條第1項前段、第364條、第368
條、第299條第1項前段、第300 條，毒品危害防制條例第4條第2
項、第3項、第18條第1項前段、第19條第1項，刑法第11條、第
28條、第38條第1項第1款、第2款、第2條第1項前段，修正前刑
法第56條、第51條第5款，判決如主文。
本案經檢察官甲○○到庭執行職務。
中　　華　　民　　國　　96　　年　　7　　月　　18 　　日
            刑事第九庭    審判長法　官　陳　筱　珮
                                法　官  康  應  龍
                                法　官  趙  春  碧
上列正本證明與原本無異。
如不服本判決應於收受送達後十日內向本院提出上訴書狀，其未
述上訴之理由者並得於提起上訴後十日內向本院補提理由書 (
均須按他造當事人之人數附繕本)。
                                書記官  胡  美  娟
中　　華　　民　　國　　96　　年　　7 　　月　　19　　日
